# 企业合并，逆流交易遇上内部未实现交易的货物减值怎么处理？？

提问人：wx_5dd64a02bb9e 时间：2019-11-21 06:30:24
假设，甲公司拥有乙公司股权的 80%。 18 年乙向甲出售一批存货，每件 3售价 5 ，共 100 件。
1. 18 年甲卖出了这批存货的 50%，该批存货的可变现净值为 4 元每件，想问甲的个别财务报表会提存货跌价准备吗，合并财务报表需不需要对此冲销？
2. 19 年甲一件都没卖出，该存货的可变现净值为 2 元每件，此时冲回甲个别财报中多提的跌价准备（如果合并报表中需要冲销），是不是对乙公司的少数股东权益（由于未实现内部交易产生的）没有进一步的影响？

回答人：chenyiwei
1 、甲的个别报表层面的存货成本为 5 ，可变现净值为 4 ，故应就该差额计提存货跌价准备。但在合并报表层面，因为该批存货的成本（ 3 ）仍低于可变现净值，故合并报表层面不确认存货跌价准备。抵销分录：借：营业收入5 ，贷：资产减值损失 1 ，贷：营业成本 3 ，存货 1 ；借：少数股东权益 0.4（=(5-3)*20%），贷：少数股东损益0.4。
2 、 19 年甲一件都没卖出，该存货的可变现净值为 2 元每件，合并报表层面多确认的资产减值损失需抵销，但因为原先确认存货跌价损失是在母公司账面，所以冲回多确认的资产减值损失的损益影响不分配给少数股权。